# @陈版：集团组成部分--分析复核？

提问人：XK2410 时间：2015-10-25 20:42:18
集团组成部分拟采用分析性复核审计策略，请问集团层面分析性复核如何设计实施？同时请教采用分析性复核的组成部分是否还要确定该组成部分重要性水平？

回答人：chenyiwei
总部审计团队需对已经被认定为“有限审计范围”类别的组成部分，确定其复核临界值。 对“有限审计范围”的组成部分实施的程序，通常由基于总体风险考虑的分析性复核程序以及对组成部分有关经营、财务等方面管理层的询问等组成。 分析性复核的临界值帮助组成部分项目组制定对集团来说合适的分析性复核程序，这种临界值用于：  确定分析程序的性质  解释在执行分析程序中发现的任何未预期的差异（或者预期应出现的差异未实际出现的情形） 复核的临界值通常包括一个货币金额，当差异金额大于该金额的一定比例时，应调查差异发生的原因。 总部审计团队通常用集团实际执行的重要性水平的较小比例（例如10%-20%）来作为确定临界值的起点，并基于对下列因素的考量，在该起点基础上进行增减调整：  集团的性质：如果集团包含许多组成部分，其中很多组成部分被归入“有限审计范围”类别，那么这些组成部分各自代表的是集团中很小的一部分。所以总部审计团队可以减少临界值的比率，与这些组成部分的规模相匹配，这样对于这些组成部分来说，其分配到的临界值更有意义。 例如，如果该组成部分的业务规模小于集团实际执行的重要性水平的10%，那么总部审计团队可能要降低临界值。  在组成部分中识别的风险以及将其归入“有限审计范围”类别的原因。例如这个组成部分虽然对于集团来说很小，但在其经营中可能预期会有一些显著变化。 例如，某组成部分预期将发生一些重大的变化，总部审计团队为了识别出任何这种变化，可能要降低临界值。  针对非重大的组成部分确定的总体策略。 例如，某家组成部分今年是属于“全面审计”或“特定审计范围”类别的一部分，但在以前年度并不在此范围内。这种情况下，总部审计团队为了获取更多的审计证据，很可能降低临界值。 另一种情况，某家组成部分以前年度被归入“特定审计范围”类别，而且也一直没有重大事项报告给总部审计团队，在这种情况下，总部审计团队可考虑提高临界值。

提问人：XK2410 时间：2015-10-26 07:10:17
谢谢陈版！也就是说没有应当确定组成部分重要性水平

回答人：chenyiwei
集团审计中不单独确定组成部分重要性水平，而是将实际执行的集团重要性水平分配给采用全面审计或特定范围审计策略的组成部分。如果需单独出具组成部分审计报告的，仍需确定其自身的重要性水平，按两者孰低处理。